【裁判字號】    90,毒抗,168
【裁判日期】    900629
【裁判案由】    聲請觀察勒戒
【裁判全文】
臺灣高等法院高雄分院刑事裁定                      九十年度毒抗字第一六八號
    抗  告  人
    即  被  告  甲○○
右列抗告人因聲請觀察勒戒案件，不服臺灣屏東地方法院九十年度毒聲更字第三號中
華民國九十年五月二十九日第一審裁定（聲請案號：八十九年度聲觀字第一一五九號
），提起抗告，本院裁定如左：
      主  文
原裁定撤銷；發回台灣屏東地方法院。
      理  由
一、原裁定意旨略以本件被告甲○○於民國八十九年九月十五日凌晨一時十五分許往
    前回溯四十八小時內之某時，在不詳處所非法施用第一級毒品海洛。嗣於八十九
    年九月十五日凌晨一時十五分許，為警查獲採尿送驗之事實，雖被告矢口否認有
    上開施用第一級毒品之犯行，惟被告經警查獲時所採尿液送驗結果，確呈嗎啡陽
    性反應，有屏東縣衛生局及台灣檢驗科技股份有限公司出具之尿液檢驗報告附卷
    足稽，又被告所提出之藥包經送行政院衛生署藥物食品檢驗局轉送行政院衛生署
    管制藥品管理局鑑定，鑑定結果為服用該藥物，尿液不致檢出嗎啡反應，並以部
    分成藥之服食，可在尿液測試中產生偽陽性嗎啡反應，但如用精密儀器分析，將
    可排除偽陽性之可能，而得正確答案，本件尿液係以ＥＩＡ酵素免疫分析法ＧＣ
    ／ＭＳ氣象層析／質普儀法二種檢驗方法做檢驗，其檢驗結果應無錯誤，而認定
    被告有施用第一級毒品之犯行堪予認定，爰依毒品危害防制條例第二十條第一項
    及觀察勒戒處分條例第三條第一項規定，裁定將被告送勒戒處所觀察云云。
二、抗告意旨略以被告於八十九年九月十四日晚上因支氣管炎，由同事吳明哲載往屏
    東市○○路一三八號之林炳元診所看診，嗣吳明哲接獲友人電話，吳明哲乃要被
    告一同前往，被告因服用醫師所開立藥物及被施打針劑，藥力發作，在往汽車旅
    館途中即已睡著，直至警方臨檢始清醒，原審第一次裁定將被告送觀察勒戒，經
    被告抗告，本院以原審未傳訊醫師林炳元及被告所服用之藥包及針劑送驗，以查
    明是否亦會產生尿液呈嗎啡陽性之相同反應結果，發回台灣屏東地方法院，豈原
    審只將被告所提藥包送請行政院衛生署藥物食品檢驗局轉送行政院衛生署管制藥
    品管理局鑑定，以鑑定結果不致檢出嗎啡反應，即認定被告有施用第一級毒品，
    就施打針劑部分原審並未傳訊林炳元醫師即行裁定，顯有未盡調查證據之能事。
三、經查原審認定被告有施用毒品犯行，係以被告為警查獲所採尿液呈嗎啡陽性反應
    及其提出藥物送驗不致產生尿液有嗎啡反應為據，固非無見，惟被告於警訊即供
    稱事發前曾服用藥物及施打針劑，是以被告事發當晚所施打之針劑與所服用之藥
    物，是否亦會產生尿液檢驗呈嗎啡陽性之相同反應結果，此有利於被告之證據，
    自應有傳訊醫師及將當日所服用醫師開立之藥物及施打針劑送驗查明之必要，以
    昭折服，本院前次發回更審裁定已明示此旨，原審只將醫師開立藥物部分送請鑑
    定，對於針劑部分，則漏未審酌，抗告意旨，指摘原裁定不當，為有理由，自應
    由本院將原裁定撤銷，發回原審法院更為適當之裁定。
據上論結，應依刑事訴訟法第四百十三條前段，裁定如主文。
中    華    民    國      九十      年      六         月     二十九    日
                              臺灣高等法院高雄分院刑事第五庭
                                  審判長法官  吳水木
                                        法官  陳朱貴
                                        法官  趙文淵
右正本證明與原本無異。
不得再抗告。
                                      書記官  高惠珠
中    華    民    國      九十      年       七       月       三       日
                                                                        Ｋ


司法院資訊處製作；財團法人民間司法改革基金會備份。
